【裁判字號】    91,易,917
【裁判日期】    920521
【裁判案由】    傷害
【裁判全文】
臺灣士林地方法院刑事判決                          九十一年度易字第九一七號
    公  訴  人  臺灣士林地方法院檢察署檢察官
    被      告  丁○○
                甲○○
右列被告因傷害案件，經檢察官提起公訴（九十一年度偵字第九五三四號），本院判
決如左：
    主  文
丁○○傷害人之身體，處拘役參拾日，如易科罰金，以參佰元折算壹日。
甲○○免訴。
    事  實
一、丁○○與丙○○○係夫妻，其二人與大陸籍女子甲○○因鄰居而熟識，民國九十
    一年七月十一日上午九時三十分許，甲○○與丙○○○因參加互助會發生債務糾
    紛，乃前往臺北縣石門鄉○○路六十六號石門鄉戶政事務所，找擔任義工之丁○○理論，適丁○○在前揭戶政事務所門外，甲○○質問丁○○「你老婆何時還錢
    」，丁○○則以「你想打嗎」回應，雙方因而發生衝突，丁○○即基於傷害之犯
    意，於甲○○先出手抓住丁○○前胸衣服後，經台北縣石門鄉村幹附乙○○隔開
    後，丁○○仍以右拳毆打甲○○，之後丁○○走回戶政事務所內，甲○○因受有
    多處毆擊而心有不甘，乃衝進事務所內再找丁○○理論，雙方互相推擠中丁○○
    站立不穩倒在地上，隨後丁○○再出拳毆打甲○○頭部多處，造成甲○○受有頭
    部瘀挫傷、右胸瘀挫傷之傷害。
二、案經甲○○訴由臺北縣政府警察局金山分局報告台灣士林地方法院檢察署檢察官
    偵查起訴。
    理  由
一、被告丁○○於本院審理時否認有傷害甲○○之犯行，辯稱是甲○○先抓我，我才
    推她等語；另於調查時辯稱：是甲○○來找我，我問她你來幹嘛，你想打架，後
    來我想回戶政事務所打電話，她衝過來抓我前胸，我就推她的臉部，姚又把我推
    倒在地，還用身體壓在我身上，後來戶政事務所小姐盧盛怜把我扶起來，我怎麼
    打甲○○一拳，後來警察就來了，姚是特別故意到那邊跟我吵架的等語。惟查：
    證人即石門鄉公戶村幹事乙○○於本院證稱：丁太太（即甲○○）在戶政事務所
    前先出手推或拉或抓韓的胸口，我就擋在他們二人的中間，我有告訴丁太太說你
    不可以動手打人，韓就很生氣對丁太太說你要打架是不是，後來韓就出手，那時
    我背對韓，面對丁太太，我就看到韓在我背後出手打丁太太，有打到丁太太，所
    以丁太太很生氣，丁太太想反擊，但她的手被我抓住了，我手放掉後，丁太太就
    用腳踢韓，之後韓走進戶政事務所，丁太太就衝進去，我就跟在丁太太後面，他
    們二人不知何原因倒在地上，韓在下面，丁太太在上面，倒下去後，韓就用手打
    丁太太的額頭，丁太太的額頭就腫起來，我就把他們二人打開，之後兩人只有口
    角衝突，不久警員有到場，後來二人就到警局等語。證人盧盛怜於本院調查時證
    稱：那時我正在查閱資料，我背對韓，我只看到韓被推到在地，我把他扶起來，
    後來乙○○有把他們拉開，但他們二人有無身體的碰觸我不記得等語。是證人盧
    盛怜的證言並不足為被告丁○○有利之證據。此外，也有馬偕紀念醫院出具甲○○頭部瘀挫傷及右胸瘀傷之診斷證明書附卷可稽，核與告訴人甲○○於本院指訴
    情節相符，足證被告有傷害告訴人之犯行，亦無正當防衛之情事，被告所辯乃卸
    之詞，不足採信，本件事證明確，應依法論科。
二、核被告丁○○所為，係犯刑法第二百七十七條第一項之傷害罪，爰審酌被告前於
    九十一年間有違反森林法之之犯行，經本院判處有期徒刑十月，緩刑三年，現仍
    緩刑期內，及其犯罪之動機、目的、手段，犯罪時所受之刺激及其品性、生活狀
    況、智識程度、犯罪所生之損害，及犯罪後態度等一切情狀，量處如主文所示之
    刑。
乙、免訴部分：
一、公訴意旨略以：被告甲○○於九十一年七月八日早上前往臺北縣石門鄉公所向丙○○○索取欠款，嗣於該鄉公所秘書室門外雙方相遇，甲○○見丙○○○欲走避
    ，竟以即使發生傷害人身體亦不違背其本意之犯意，出手抓住丙○○○之胸前衣
    領，繼而於同日十時三十分許，在臺北縣石門鄉○○村○○路四十三號（老梅托
    兒所）廚房內，承接前揭犯意動手拉丙○○○之手腕往外走，雙方於拉扯間，造
    成丙○○○受有左手上臂多處擦傷、左前臂外側近肘部有三條抓痕約５公分×１
    、近腕部處有另一條抓痕約６公分×１之傷害；嗣被告甲○○因丙○○○未能償
    還欠款，乃又於九十一年七月十一日九時三十分許，前往臺北縣石門鄉○○路六
    十六號在石門鄉戶政事務所擔任義工之丁○○理論，適丁○○在前揭戶政事務所
    門外，甲○○質問丁○○「你老婆何時還錢」，丁○○則以「你想打嗎」回應，
    雙方起而發生衝突，並各自基於傷害之犯意，甲○○先出手抓住丁○○前胸衣服
    ，丁○○以右拳毆打甲○○頭部，繼而開始互毆，經在場之乙○○拉開後丁○○
    走回事務所內，甲○○因受有多處毆擊心有不甘乃衝進事務所內再找丁○○理論
    ，雙方互相推擠中丁○○站立不穩倒在地上，隨後丁○○再出拳猛擊甲○○頭部
    多處，造成甲○○受有頭部瘀挫傷、右胸瘀挫傷之傷害，而丁○○則受有前胸、
    右上臂多處抓傷之傷害，因認被告甲○○涉有刑法第二百七十七條第一項連續傷
    害之罪嫌。
二、按案件曾經判決確定者，應諭知免訴之判決，刑事訴訟法第三百零二條第一款定
    有明文。又訴訟上所謂一事不再理之原則，關於實質上一罪或裁判上一罪，亦均
    有其適用，最高法院六十年臺非字第七七號著有判例。
三、查本件公訴意旨略以：被告甲○○基於概括犯意，先於九十一年七月八日上午十
    時三十分許，在台北縣石門鄉○○路四十三號老梅托兒所，以手拉告訴人丙○○○之手腕，造成丙○○○受有左手上臂多處擦傷等傷害，後於同月十一日上午九
    時三十分許，又前往台北縣石門鄉戶政事務所，以手抓傷丁○○，造成丁○○受
    有前胸、右上臂多處抓傷，因認被告甲○○涉有連續傷害罪嫌。惟查被告因前述
    傷害丁○○之行，業經丁○○訴由台灣士林地方法院檢察署檢察官於九十一年十
    月四日聲請簡易判決處刑，並經本院於九十二年二月十七日判處被告拘役三十日
    ，嗣被告雖提起上訴，但又於同年五月八日撤回確定，業經本院調閱台灣士林地
    方法院檢察署檢察官九十一年度偵字第九七六○號、本院九十一年度簡字第一二
    五八號、九十二年度簡上字第五三號刑事卷查明屬實，並有前開起訴書及判決書
    並撤回筆錄附卷可參。是本件被告傷害丁○○部分，屬於實質上一罪；而傷害丙○○○部分，與傷害丁○○部分有連續犯之裁判上一罪關係。是本件起訴之傷害
    事實，自應為本院九十一年度簡字第一二五八號刑事簡易判決效力所及。依照首
    開說明，此部分爰不經言詞辯論，逕為諭知免訴之判決。
據上論斷，應依刑事訴訟法第二百九十九條第一項前段、第三百零二條第一款、第三
百零七條，刑法第二百七十七條第一項、第四十一條第一項，罰金罰鍰提高標準條例
第一條前段、第二條判決如主文。
本件經檢察官鄭世提到庭執行職務
中       華       民       國     九十二    年    五    月    二十一    日
                                        臺灣士林地方法院刑事第二庭
                                            法  官  李  建  忠
右正本證明與原本無異。
如不服本判決，應於判決送達後十日內，向本院提出上訴狀。
                                            書記官  曾  韻  蒔
中       華       民       國     九十二    年    五    月    二十二    日
附錄本判決論罪科刑依據之法條：
中華民國刑法第二百七十七條第一項：
  傷害人之身體或健康者，處三年以下有期徒刑、拘役或一千元以下罰金。


司法院資訊處製作；財團法人民間司法改革基金會備份。
